臺灣花蓮地方法院民事判決
111年度花簡字第142號
原      告  林三郎  

            李小艷  
上二人共同
訴訟代理人  李文平律師
            張照堂律師
被      告  郭金蘭  
訴訟代理人  郭偲琦  
上列當事人間侵權行為損害賠償事件，原告提起刑事附帶民事訴
訟，經本院刑事庭裁定移送前來（110年度附民字第51號），本
院於民國111年5月5日言詞辯論終結，判決如下：
    主      文
被告應給付原告林三郎新臺幣5,350元，及自民國110年5月5日起
至清償日止，按年息百分之5計算之利息。
被告應給付原告李小艷新臺幣6,130元，及自民國110年5月5日起
至清償日止，按年息百分之5計算之利息。
原告其餘之訴駁回。
本判決第1項得假執行。但被告如以新臺幣5,350元為原告林三郎
預供擔保後，得免為假執行。
本判決第2項得假執行。但被告如以新臺幣6,130元為原告李小艷
預供擔保後，得免為假執行。
原告其餘假執行之聲請駁回。 
    事實及理由
一、原告起訴主張：原告在鯉魚潭山湖碼頭從事湖上遊船事業，
    被告、訴外人黃仲興、陳甘玫則在花蓮縣○○鄉○○村○段00號
    之潭大陸小吃店從事餐飲工作。兩造於民國109年7月26日，
    在潭大陸小吃店前因故起爭執，被告持鐵製伸縮棚搖動桿毆
    打原告之身體（下稱系爭事故），造成原告林三郎受有左肩
    及後背多處瘀傷挫傷之傷害；原告李小艷受有雙手及兩側前
    臂多處挫瘀傷等傷害，爰依侵權行為之法律關係，請求被告
    給付原告林三郎醫療費用新臺幣（下同）350元、精神慰撫
    金200,000元；原告李小艷醫療費用1,130元、精神慰撫金20
    0,000元等語。並聲明：被告應給付原告林三郎200,350元，
    及自刑事附帶民事起訴狀繕本送達翌日起至清償日止，按年
    息5%計算之利息；被告應給付原告李小艷201,130元，及自
    刑事附帶民事起訴狀繕本送達翌日起至清償日止，按年息5%
    計算之利息。願供擔保，請准宣告假執行。
二、被告則以：對原告請求醫療費用不爭執。至精神慰撫金部分
    ，被告係為出手防衛原告之傷害行為始造成原告受有上開傷
    害，故認原告請求精神慰撫金實屬過高且不合理等語置辯。
三、本院判斷如下：
　㈠原告主張之前揭事實，業據其提出與所述情節相符之衛生福
    利部花蓮醫院診斷證明書、佛教慈濟醫療財團法人花蓮慈濟
    醫院診斷證明書、醫療費用收據影本等件為證（附民卷第21
    至31頁），被告因系爭事故涉犯傷害罪一節，經本院刑事庭
    以110年度訴字第47號刑事判決判處拘役15日，如易科罰金
    ，以1,000元折算1日等情，有上開刑事判決在卷可稽（卷第
    13至18頁），並經本院依職權調取上開刑事卷宗核閱無訛。
    另原告林三郎、李小艷因系爭事故分別支出醫療費用350元
    、1,130元等情，為被告所不爭執，堪信為真正。
  ㈡按因故意或過失，不法侵害他人之權利者，負損害賠償責任
    。不法侵害他人之身體或健康者，對於被害人因此喪失或減
    少勞動能力或增加生活上之需要時，應負損害賠償責任。不
    法侵害他人之身體、健康、名譽、自由、信用、隱私、貞操
    ，或不法侵害其他人格法益而情節重大者，被害人雖非財產
    上之損害，亦得請求賠償相當之金額。民法第184條第1項前
    段、第193條第1項、第195條第1項前段分別定有明文。茲就
    原告請求賠償之損害金額，被告有爭執部分審酌如下：
  ⒈精神慰撫金：
  ⑴按不法侵害他人之人格權，被害人受有非財產上損害，請求
    加害人賠償相當金額之慰撫金時，法院對於慰撫金之量定，
    應斟酌實際加害情形、所造成之影響、被害人所受精神上痛
    苦之程度、雙方之身分、地位、經濟狀況及其他各種情形，
    以核定相當之數額（最高法院47年度台上字第1221號、51年
    度台上字第223號及76年度台上字第1908號判決意旨參照）
    。
　⑵本件被告於前揭時地所為之傷害行為，不法侵害原告之身體
    權，已如前述，堪認原告受有精神上之損害，原告自得請求
    被告賠償相當之慰撫金。本院審酌兩造之教育程度、身分、
    地位、經濟能力，及原告所受傷害程度、精神上痛苦之程度
    等一切情狀，並有本院依職權調閱兩造稅務電子閘門資料查
    詢表在卷可稽，認原告請求之精神慰撫金各以5,000元為適
    當，逾此部分之請求即屬無據。　
  ⒉綜上，原告林三郎得請求賠償金額為5,350元（計算式：350＋
    5,000＝5,350）；原告李小艷得請求賠償金額為6,130元（1,
    130＋5,000＝6,130）。
四、末按給付無確定期限者，債務人於債權人得請求給付時，經
    其催告而未為給付，自受催告時起，負遲延責任。其經債權
    人起訴而送達訴狀，或依督促程序送達支付命令，或為其他
    相類之行為者，與催告有同一之效力。民法第229條第2項定
    有明文。又遲延之債務，以支付金錢為標的者，債權人得請
    求依法定利率計算之遲延利息。但約定利率較高者，仍從其
    約定利率。應付利息之債務，其利率未經約定，亦無法律可
    據者，週年利率為百分之5。民法第233條第1項、第203條亦
    有明文。本件原告請求有理由部分，併請自刑事附帶民事起
    訴狀繕本送達翌日（即110年5月5日，附民卷第9頁）起至清
    償日止，按年息百分之5計算之利息，依上開規定，亦有理
    由，併予准許。
五、綜上所述，原告依侵權行為之法律關係，請求被告給付原告
    林三郎5,350元、原告李小艷6,130元，及均自110年5月5日
    起至清償日止，按年息5％計算之利息，為有理由，應予准許
    ，逾此部分所為之請求，為無理由，應予駁回。
六、本件係依民事訴訟法第427條第1項規定適用簡易訴訟程序，
    而為被告部分敗訴之判決，就原告勝訴部分依同法第389條
    第1項第3款規定，應依職權就原告勝訴部分宣告假執行，原
    告雖聲明此部分供擔保宣告假執行，惟此僅促使法院職權發
    動，不另為假執行准駁之諭知。並依同法第392條第2項規定
    ，依職權宣告如被告為原告預供擔保，得免為假執行。　
七、本件判決之基礎已臻明確，兩造其餘攻擊防禦方法及舉證，
    核與判決無影響，爰不另一一論述，併此敘明。
八、本件係刑事附帶民事訴訟，由刑事庭裁定移送本庭之事件，
    依刑事訴訟法第504條第2項之規定，免納裁判費，且無其他
    訴訟費用，故毋庸為訴訟費用負擔之諭知，附此敘明。　　
中　　華　　民　　國　　111 　年　　5 　　月　　13　　日
                  花蓮簡易庭  法  官  蔡培元  
以上正本係照原本作成。
如不服本判決，應於送達後20日內，向本院提出上訴狀（上訴狀
須表明上訴理由）並繳納上訴審裁判費；如於本判決宣示後送達
前提起上訴者，應於判決送達後20日內補提上訴理由書（均須按
他造當事人之人數附繕本）。
如委任律師提起上訴者，應一併繳納上訴審裁判費。
中　　華　　民　　國　　111 　年　　5 　　月　　13　　日
                              書記官  謝佩真